【裁判字號】    92,上易,1609
【裁判日期】    921028
【裁判案由】    竊盜
【裁判全文】
臺灣高等法院臺中分院刑事判決                  九十二年度上易字第一六九號
    上  訴  人  臺灣台中地方法院檢察署檢察官
    即  被  告  甲○○
右上訴人因被告竊盜案件，不服臺灣台中地方法院九十二年度易字第一四九八號中華
民國九十二年六月二十日第一審判決（起訴案號：臺灣台中地方法院檢察署九十二年
度偵字第七二四六號），提起上訴，本院判決如左：
      主  文
原判決撤銷。
本件免訴。
      理  由
一、公訴意旨略以：被告甲○○曾於民國九十二年一月二十一日犯竊盜罪，經起訴後
    由本院審理中；又因施用毒品案件，經本院裁定觀察勒戒，於九十二年二月十日
    入臺灣臺中看守所附設勒戒處所執行，同年三月五日開釋。猶不悔改，另意圖為
    自己不法所有，於九十二年四月一日下午八時五十分許，騎機車行至臺中縣大里
    市○○路○段二十八號門口前，乘無人注意之際，用手扳開乙○○之機車座椅下
    置物箱，竊取置物箱內皮包二只，得手後離去。嗣於同日二十一時三十分許，甲
    ○○在臺中縣大里市○○路○段六十五巷口處，將所竊皮包內財物取出，欲離去
    時，為巡邏警員發覺其形跡可疑，盤查查獲。因認被告涉犯刑法第三百二十條第
    一項之竊盜罪嫌云云。
二、按案件曾經判決確定者，應為免訴之諭知，刑事訴訟法第三百零二條第一款，定
    有明文。又訴訟上所謂一事不再理之原則，關於實質上一罪或裁判上一罪，亦均
    有其適用，最高法院六十年台非字第七七號著有判例可資參照。又連續犯係裁判
    上之一罪，故連續犯之行為業經就一部起訴者，依審判不可分原則，其效力即及
    於全部，就連續犯之其他部分行為，自不得再行起訴，如再行起訴，就重行起訴
    部分，本應諭知不受理判決，如果已經實體判決確定，則應即為免訴之判決，而
    無諭知不受理之可言（最高法院六十年台非字第一七三號判例意旨參照）。
三、查本件被告甲○○因於(1)九十一年十月五日下午十四時許，在臺中縣清水鎮高美
    溼地，徒手竊取顏嗣聰置於背包內之ＮＯＫＩＡ廠牌三三一○型手機一支，(2)於
    九十二年四月一日下午二十時五十分許，騎機車途經臺中縣大里市○○路○段二
    十八號前，竊取乙○○所有ＲＭ二－三九一號重機車置物箱內之皮包二只，(3)又
    夥同洪家民於九十二年一月二十一日上午九時許，至臺中縣沙鹿鎮○○路「好香
    屋麵包」店前購物，見林宛蓉所有停放於該處之機車置物箱未上鎖，乃由洪家民
    在旁把風、由甲○○下車徒手行竊，共同竊取林宛蓉所有放置於前開機車置物箱
    內之皮包一個，又於九十二年二月一日十九時三十分許，至台中縣沙鹿鎮○○街
    六八號前，竊取出翁瑛霜置於機車置物箱內之黑色皮夾一個，經本院九十二年上
    易字第一六四六號，以原審認定其前後四次竊盜犯行，時間緊接，行竊之手法相
    同，犯罪構成要件相同，顯係基於概括犯意而反覆為之，依連續犯之例，判處有
    期徒刑十月，核其認事用法均無不合，量刑亦稱妥適，駁回檢察官之上訴而告確
    定。
四、本件檢察官上訴意旨固以：「被告於前次竊盜案件（指九十二年一月二十一日之
    犯行部分）後，另因施用毒品案件，於同年二月十日起至同年三月五日止，入臺
    灣臺中看守所附設勒處所執行觀察勒戒，已於臺灣臺中地方法院檢察署九十二年
    度偵字第七二四六號起訴書內載明，依此客觀事實，被告甲○○之竊盜犯意因其
    自由受拘束而無從延伸，其入勒戒處所前、後之竊盜犯意已無從概括」云云，然
    人之意志，並無因身體遭拘束即停止其運作及延伸，且本案被告所犯上開竊盜犯
    行之時間分別為九十一年十月五日下午十四時許、九十二年一月二十一日上午九
    時許、九十二年二月一日十九時三十分許、九十二年四月一日下午二十時五十分
    許，時間緊接，方法、手段亦同，其顯係基於概括犯意反為之，雖其於「九十二
    年二月十日起至同年三月五日止」遭羈押，惟其羈押期間未及一月，即於九十二
    年四月一日下午即再行竊盜，其犯意顯未因其自由受拘束而無從延伸，原審因認
    被告所犯前開各犯行間，均俱連續犯之關係，屬裁判上一罪，而併予審理，並無
    何違誤之處，業經本院九十二年上易字一六四六號認定甚明，此外又查無其他積
    極證據足資證明被告所為本件公訴事實所指竊盜犯行，係基於各別之犯意而為之
    ，核與前開其餘竊盜犯行，應為同一案件，被告所犯前開各犯行（包括本案檢察
    官所起訴之竊盜事實），又據本院九十二年上易字第一六四六號判決確定，揆諸
    前開條文說明，本案即應為免訴之判決。
五、據上論斷，應依刑事訴訟法第三百七十二條、第三百六十九條第一項前段、第三
    百六十四條、第三百零二條第一款、判決如主文。
中      華      民      國      九十二      年      十    月  二十八    日
                                    臺灣高等法院臺中分院刑事第七庭
                                          審判長法  官  林  榮  龍
                                                法  官  江  錫  麟
                                                法  官  謝  說  容
右正本證明與原本無異。
不得上訴。
                                                書記官  金  珍  華
中      華      民      國      九十二   年       十      月   二十八   日
                                                                        Ｉ


司法院資訊處製作；財團法人民間司法改革基金會備份。
